臺灣高等法院刑事裁定
110年度上更一字第189號
上  訴  人  
即  被  告  程鳳翔



選任辯護人  黃彥儒律師（法扶律師）
上列上訴人即被告因違反毒品危害防制條例等案件，本院裁定如
下：
    主  文
程鳳翔羈押期間，自民國壹佰壹拾年拾壹月拾貳日起，延長貳月
。
    理  由
一、上訴人即被告程鳳翔（下稱被告）因違反毒品危害防制條例
    等案件，前經本院於民國110年8月12日訊問後，認被告犯罪
    嫌疑重大，且經原審判處應執行有期徒刑20年，有相當理由
    足認有逃亡之虞，具有刑事訴訟法第101條第1項第3款情形
    ，非予羈押顯難進行審判，有羈押必要，於110年8月12日裁
    定應予羈押，至110年11月11日止，羈押期間即將屆滿。
二、按「被告經法官訊問後，認為犯罪嫌疑重大，而有下列情形
    之一，非予羈押，顯難進行追訴、審判或執行者，得羈押之
    ：……三、所犯為死刑、無期徒刑或最輕本刑為5年以上有期
    徒刑之罪，有相當理由認為有逃亡、湮滅、偽造、變造證據
    或勾串共犯或證人之虞者」、「羈押被告，偵查中不得逾2
    月，審判中不得逾3月。但有繼續羈押之必要者，得於期間
    未滿前，經法院依第101條或第101條之1之規定訊問被告後
    ，以裁定延長之。在偵查中延長羈押期間，應由檢察官附具
    體理由，至遲於期間屆滿之5日前聲請法院裁定」、「延長
    羈押期間，偵查中不得逾2月，以延長1次為限。審判中每次
    不得逾2月，如所犯最重本刑為10年以下有期徒刑以下之刑
    者，第一審、第二審以3次為限，第三審以1次為限」，刑事
    訴訟法第101條第1項第3款、第108條第1項、第5項分別定有
    明文。再重罪常伴有逃亡、滅證之高度可能，係趨吉避凶、
    脫免刑責、不甘受罰之基本人性，倘一般正常之人，依其合
    理判斷，可認為該犯重罪嫌疑重大之人具有逃亡或滅證之相
    當或然率存在，即已該當「相當理由」之認定標準，不以達
    到充分可信或確定程度為必要。又羈押之目的，在於保全刑
    事偵查、審判及刑之執行，或預防被告反覆實施特定犯罪。
    而羈押之被告，除有刑事訴訟法第114條各款所列情形之一
    ，經具保聲請停止羈押不得駁回外，其他犯罪經羈押之被告
    應否許可停止羈押，事實審法院本有斟酌訴訟進行程度及其
    他情事自由裁量之權（最高法院46年台抗字第6號判例意旨
    、99年度台抗字第96號、第120號裁定意旨參照）。
三、經查：
(一)被告因違反毒品危害防制條例等案件，經原審以109年度訴
    字第306號判決處如原判決附表一、二主文欄所示罪刑，應
    執行有期徒刑20年，被告對前開判決提起上訴，經本院以11
    0年度上訴字第467號判決後，由最高法院撤銷發回更審，本
    院於110年8月12日訊問被告後，認被告犯罪嫌疑重大，且經
    原審判處應執行有期徒刑20年，有相當理由足認有逃亡之虞
    ，具有刑事訴訟法第101條第1項第3款情形，非予羈押顯難
    進行審判，有羈押必要，予以羈押在案。
(二)本院於110年11月4日訊問被告後，認依被告供述及卷存相關
    事證，足認被告涉犯修正前毒品危害防制條例第4條第1項、
    第2項、第3項販賣第一級、第二級、第三級毒品罪及藥事法
    第83條轉讓禁藥罪之犯罪嫌疑重大。再被告所涉修正前毒品
    危害防制條例第4條第1項、第2項、第3項販賣第一級、第二
    級、第三級毒品罪之法定刑分別為「死刑或無期徒刑；處無
    期徒刑者，得併科新臺幣2千萬元以下罰金」、「無期徒刑
    或7年以上有期徒刑，得併科新臺幣1千萬元以下罰金」、「
    7年以上有期徒刑，得併科新臺幣7百萬元以下罰金」，且被
    告所為本案犯行，前經原審以109年度訴字第306號判決應執
    行有期徒刑20年，罪刑甚重，嗣經本院於110年10月27日以1
    10年度上更一字第189號判決撤銷改判如該判決附表一、二
    「罪名及宣告刑」欄所示之刑，尚未確定，則被告犯罪嫌疑
    重大，且其畏重罪審判、執行而逃亡之誘因依然存在，有相
    當理由可認有逃亡之虞，仍有刑事訴訟法第101條第1項第3
    款之羈押事由。況被告所涉本案犯行對社會治安危害重大，
    參酌本案訴訟進行程度，並權衡國家刑事司法權之有效行使
    、社會秩序及公共利益、被告人身自由之私益及防禦權受限
    制程度，就其目的與手段依比例原則權衡，認該案雖經本院
    判決然尚未確定，為確保將來可能之後續審判、判決確定後
    之刑罰執行程序得以順利進行，仍有羈押必要，尚無從以命
    具保、責付、限制住居等侵害較小之手段替代羈押。
四、綜上，經本院訊問被告並審酌全案卷證，認被告犯罪嫌疑重
    大，所犯為最輕本刑5年以上有期徒刑之罪，有相當理由認
    為有逃亡之虞，仍有刑事訴訟法第101條第1項第3款之羈押
    事由，非予繼續羈押，顯難進行審判程序及確保日後之執行
    ，有繼續羈押之必要，著自110年11月12日起延長羈押期間2
    月。
據上論斷，應依刑事訴訟法第108條第1項、第5項，裁定如主文
。
中　　華　　民　　國　　110 　年　　11　　月　　8 　　日
                  刑事第十八庭  審判長法  官  何俏美
                                      法  官  葉乃瑋
                                      法  官  黃紹紘
以上正本證明與原本無異。
如不服本裁定，應於收受送達後5日內向本院提出抗告狀。
                                      書記官  顏淑華
中　　華　　民　　國　　110 　年　　11　　月　　8 　　日